臺灣板橋地方法院民事裁定　　　　　　100年度事聲字第237號
聲　請　人
即　異議人　邱建誠
相　對　人　宏璽新世界社區管理委員會
法定代理人　鄭瑞呈
上列當事人間聲請核發支付命令事件，異議人對於本院司法事務
官於民國100 年7 月14日就本院99年度司促字第40160 號所為駁
回其支付命令異議之裁定，聲明異議，本院裁定如下：
    主  文
異議駁回。
異議程序費用由異議人負擔。
    理  由
一、按當事人對於司法事務官處理事件所為之終局處分，得於處
    分送達後10日之不變期間內，以書狀向司法事務官提出異議
    ；但支付命令之異議仍適用第518條及第519條之規定。司法
    事務官認前項異議有理由時，應另為適當之處分；認異議為
    無理由者，應送請法院裁定之；法院認第1項之異議為有理
    由時，應為適當之裁定；認異議為無理由者，應以裁定駁回
    之，民事訴訟法第240條之4第1項、第2項、第3項分別定有
    明文。查本件異議人就本院司法事務官於民國100年7月14日
    99 年度司促字第40160號裁定以「本件異議於100年6月17日
    始提出異議，顯逾法定期間」為由，而駁回其聲明異議之終
    局處分（依民事訴訟法第240條之2條第1項規定以「裁定」
    名稱為之）聲明異議，是本院自應依法就司法事務官所為之
    裁定，審究異議人之異議有無理由，合先說明。
二、本件異議意旨略以：貴院寄發支付命令聲請狀應於100 年1
    月間寄達，異議人因至外地工作未返回住所，並未收到貴院
    通知，經其他住戶告知始知此事，詳察後發現貴院通知寄存
    於中和派出所，惟因郵務送達通知書未依規定黏貼於住所門
    首與信箱，並未標示送達日期，且代收管理員與相對人有僱
    傭關係，致異議人在不知情下錯失法定20日提起上訴之權益
    ，爰請求廢棄原裁定等語。
三、按送達不能依民事訴訟法第136條、第137條規定為之者，得
    將文書寄存送達地之自治或警察機關，並作送達通知書2份
    ，一份黏貼於應受送達人住居所、事務所、營業所或其就業
    處所門首，另一份置於該送達處所信箱或其他適當位置，以
    為送達；寄存送達，自寄存之日起，經10日發生效力，民事
    訴訟法第138條第1項及第2項分別定有明文。復按債務人對
    於支付命令之全部或一部，得於送達後20日之不變期間內，
    不附理由向發命令之法院提出異議；債務人於支付命令送達
    後，逾20日之不變期間，始提出異議者，法院應以裁定駁回
    之，亦為民事訴訟法第516條第1項、第518條所明定。經查
    ，本件相對人前向本院對異議人聲請核發支付命令，經本院
    於99年12月22日核發系爭支付命令後，即寄送至異議人戶籍
    地址即新北市○○區○○路433號13樓之7，惟因未獲會晤異
    議人，亦無受領該訴訟文書之同居人或受僱人，郵務人員乃
    於99年12月29日將該訴訟文書寄存於上開送達地之警察關機
    即新北市政府警察局中和第一分局中和派出所，且在送達證
    書上勾選「寄存於中和派出所」以及「並作送達通知書，置
    於該送達處所信箱或其他適當位置，以為送達」等欄位，此
    有送達證書1件附卷可稽（見本院99年度司促字第40160號卷
    第76頁）。再參酌郵務人員係專門從送郵件投遞之業務，對
    於首揭規定之寄存送達方式自知悉甚詳，且與異議人、相對
    人亦無何親匿或嫌隙，當無為偏袒任何一方而故意有違上開
    方式送達訴訟文書之必要，自堪認郵務機關確已於99年12月
    29日，將系爭支付命令，以合於民事訴訟法第138條所定方
    式，寄存於異議人上開戶籍地之警察機關無誤。是本件系爭
    支付命令應自寄存之日起經10日即100年1月8日即發生送達
    之效力，然異議人卻遲至100年6月17日始對系爭支付命令聲
    明異議，顯已逾20日之不變期間，則原裁定依民事訴訟法第
    518條規定，裁定駁回其異議，於法並無不合。
四、再查，本件異議人雖陳稱郵務送達通知書未依規定黏貼於住
    所門首與信箱，並未標示送達日期等語，惟本件異議人目前
    仍實際居住於上開戶籍地址，此經本院依職權函詢送達地警
    察關機即新北市政府警察局中和第一分局，業經該局以100
    年9月22日新北警中一刑字第1000039826號函暨檢附查訪紀
    錄表回覆本院上情無誤，有上述函1份在卷可稽，則本件系
    爭支付命令應已發生合法送達之效力。又觀諸異議人所提郵
    務送達通知書，其上業已明確記載送達日期、寄存警察派出
    分駐所名稱及其機關地址，且異議人既能提出系爭郵務送達
    通知書以資為證，自無其所稱郵務送達通知書未標示送達日
    期，以及郵務人員未依法規定黏貼於住所門首與信箱等情。
    至異議人另指稱代收管理員與相對人有僱傭關係，致其錯失
    法定20日提起上訴之權益等語，則查，因異議人就其上開指
    陳除未提出相關事證以實其說外，另參酌系爭送達證書其上
    ，原法院於送達時已加註「管委會不得代收，務必由本人簽
    收」等語（見本院99年度司促字第40160號卷第69頁），並
    參以異議人之送達證書上亦無相關管委會代收之簽章，顯與
    送達於相對人送達證書上存有管委會簽收章之情形有所差異
    ，益徵本件送達程序合法與否，實與代收管理員與相對人間
    有無僱傭關係乙事無涉。從而，本件異議意旨猶指摘原裁定
    不當，求予廢棄，為無理由，應予駁回。
五、據上論結，本件聲明異議為無理由，依民事訴訟法第240 條
    之4 第3 項後段、第95條、第78條，裁定如主文。
中    華    民    國    100   年    10    月    20    日
                  民事第三庭    法  官  邱靜琪
上為正本係照原本作成
如不服本裁定，應於裁定送達後10日內，以書狀向本院提出抗告
，並繳納抗告費新臺幣1,000元。
中    華    民    國    100   年    10    月    20    日
                                書記官  鄭美莉